臺灣士林地方法院簡易民事判決
                                   110年度湖簡字第2067號
原      告  毅正營造工程有限公司

法定代理人  黃葉碧雲
訴訟代理人  林衍鋒律師                      
被      告  陳培卿  
訴訟代理人  陳雅珍律師
上列當事人間確認本票債權不存在事件，於民國111年9月28日言
詞辯論終結，判決如下：
    主　文
一、確認被告就我院110年度抗字第270號民事裁定所載：發票日
    為民國104年9月12日、票號581343之本票，對原告之本票債
    權新台幣135萬元，及自民國107年9月20日起至清償日止，
    按年息6％計算之利息債權，均不存在。
二、確認被告就我院110年度司票字第8565號民事裁定所載：發
    票日為民國104年9月12日、票號581344號之本票，對原告 
    之本票債權新台幣135萬元，及自民國108年9月20日起至清
    償日止，按年息6％計算之利息債權，均不存在。
三、被告不得執我院110年度司票字第8565號民事裁定、110年度
    抗字第270號民事裁定對原告為強制執行。　　　
四、訴訟費用由被告負擔。　　
    事實及理由要領
一、本判決依民事訴訟法第434條第1項規定，合併記載事實及理
    由要領，其中兩造主張之事實，並依同項規定，引用當事人
    於本件審理中提出的書狀及言詞辯論筆錄。
二、這原本是一件主張本票偽造之確認本票債權不存在訴訟。原
    告主張債權不存在的本票就如主文所示（下稱系爭本票）。
    不過，由於原告不僅主張本票偽造，還預備提出了本票原因
    關係清償消滅主張（下稱清償主張）。其中，原告所預備提
    出的清償主張，並不止是空言白話而已，而是詳列了每筆還
    款的票據號碼、兌現日期、發票或付款銀行，並經本案或另
    案（我院110年度湖簡字第1807號給付票款事件，下同）查
    核認定屬實，而兩造的訴訟代理人於本案及另案中也都相同
    ，並在程序上可為完全攻防，再加上本票偽造與清償主張在
    事理上無法併存相立（債務人沒有道理對於遭偽造的票據加
    以清償），因此我認為：原告主張的清償主張可依另案之認
    定加以採認（詳如下述），本票偽造主張則應不成立。
三、根據我在另案中審理認定如下：系爭本票的原因關係為黃財
    源、黃葉碧雲（甲方）與被告（乙方）於104年9月9日簽立
    的協議書（被證一參照，下稱系爭協議書，本院卷一第57-5
    9頁；兩造都認同此為系爭本票的原因關係，僅對其內容是
    否遭到變造有所爭執）。黃葉碧雲依法應負責該協議書所協
    議甲方債務新台幣（下同）825萬元的半額，也就是4,125,0
    00元。黃葉碧雲已經清償了其中365萬元，尚餘475,000元未
    還（詳見另案判決，與本案同時宣判）。　　
四、承上認定結果，比對系爭協議書的分期償還約定（依民法第
    271條規定，黃葉碧雲每期均僅應清償約定金額的半數），
    以及民法第322條債務已到清償期，應儘量優先抵充的規定
    ，應認為其中第一至五期均已清償完畢，第六期僅餘475,00
    0元未還。　
五、兩造間雖然存有第四至六期金額是否遭到變造的爭議，但無
    論是否遭到變造，第四至六期金額於變造前後的總金額都是
    375萬元，而沒有差別。因此，無論是依照原告主張或被告
    抗辯，系爭本票都會因為其原因關係已經清償而消滅。差別
    僅於依照原告主張，原告剩餘第五期款其中的475,000元未
    還，給付期限為108年9月20日；依照被告抗辯，原告則剩餘
    第六期款其中的475,000元未還，給付期限為109年9月20日
    （原告的主張還更不利於自己，這是因為原告主張的清償金
    額490萬元，我只有採認其中365萬元，另外的125萬元，則
    屬於黃財源的還款，但無論如何都與本案訴訟標的的系爭本
    票債權無關）。
六、綜上所述，本件應該判決原告勝訴如主文所示。　　
中　　華　　民　　國　　111 　年　　10　　月　　12　　日
                       內湖簡易庭  法  官  蔡志宏
以上正本係照原本作成。
因疫情而遲誤不變期間，得向法院聲請回復原狀。
如不服本判決，應於判決送達後20日內，向本院提出上訴狀並應
記載上訴理由，如於本判決宣示後送達前提起上訴者，應於判決
送達後20日內補提上訴理由書(須附繕本)。
中　　華　　民　　國　　111 　年　　10　　月　　12　　日
                                   書記官  趙薇莉